【裁判字號】    99,上易,350
【裁判日期】    990713
【裁判案由】    竊佔
【裁判全文】
臺灣高等法院臺中分院刑事判決         99年度上易字第350號
上  訴  人
即  被  告  乙○○
上列上訴人因竊佔案件，不服臺灣臺中地方法院98年度易字第
3952號，中華民國99年1月29日第一審判決（起訴案號：臺灣臺
中地方法院檢察署98年度偵字第24276號），提起上訴，本院判
決如下：
    主  文
上訴駁回。
    事實及理由
一、本案經本院審理結果，認第一審判決認事用法及量刑均無不
    當，應予維持，並引用第一審判決書記載之事實、證據及理
    由（如附件）。
二、上訴人即被告乙○○(下稱被告)雖仍以坐落台中縣太平市○
    ○段677-7地號土地雖經太平地政事務所技佐林連喜於民國
    98年6月24日到場鑑界，但界址應以經權利人認定之實測成
    果為準，被告申請鑑界是為杜絕眾人之疑慮，並在自己土地
    範圍內鋪設泥土及設置欄杆，並無侵占任何人之權益，前屋
    主於74年間購買上開土地時，土地上有建築物及外牆蓋之鐵
    皮屋供其使用，被告於86年7月28日購買後，在前地主使用
    範圍內使用，自無可能占用他人土地為由，提起上訴。惟查
    ：被告所有677-7地號土地與相鄰之678地號土地之界址，業
    經證人即台中縣太平地政事務所技佐林連喜於原審審理時明
    確證稱：98年10月5日鑑測如原審判決附圖所示之土地複丈
    成果圖上之實線即為二筆土地（指677-7地號及678地號)之
    界址線，被告以水泥鋪設欄杆圈圍之車位即為原審判決附圖
    中以虛線框起來之部分，其中Ｂ部分已占用678地號土地等
    語，核與被告於本院準備程序時供稱：其所以不在地政人員
    所指界址位置簽名(指被告申請地政事務所就伊所有677-7地
    號土地鑑界案)，係因當時地政人員即認為原審判決附圖所
    示Ｂ部分就是他人的地等情相符，並有台中縣太平地政事務
    所接獲被告申請鑑定伊所有677-7地號土地界線案而派員於
    98年6月24日前往現場實地測量完成鑑界複丈並說明，且在
    現場噴漆3支後，因申請人即被告拒絕簽章，複丈人員林連
    喜依據地籍測量實施規則第221條辦理並詳載存查之土地複
    丈及標示變更登記申請書、複丈圖及面積計算表等在卷可參
    (見偵卷P36-37)，足證，縱令被告向前手購買677-7地號土
    地時，對於其所有土地實際位置及範圍均繫於前手之告知，
    然被告在取得677-7地號土地後，因不時與鄰居針對土地使
    用範圍起糾紛，遂於98年間向太平地政事務所申請鑑界，經
    地政人員於98年6月24日到場實地施測後，既已明確告知被
    告677-7地號土地與678地號土地界址之所在，被告對此雖表
    示不服，並拒絕認章，然亦不曾對伊所有677-7地號土地與
    相鄰之678地號土地之界址所在，提起確認界址之訴，以更
    動界址，是以，本件被告對於伊所有677-7地號土地之實際
    所在應甚為明瞭，竟無視於此，仍執意將他人所有土地如原
    審判決附圖所示Ｂ部分以混凝土及設置欄杆之方式，擅自納
    入自己使用範圍加以占用，足證被告有竊佔之主觀犯意至為
    明確。至於本件678地號目前呈現既成巷道，且占用678地號
    土地者，除被告外，尚有坐落673、672地號土地上增建部分
    之建物，有台中縣太平地政事務所99年6月7日平地字第0990
    004546號函附成果圖在卷可參(見本院卷P25、27)，是以亦
    無法以被告目前占用之車位與後方房屋鄰路部分方呈現一直
    線，據以認定677-7地號及678地號土地之界線應以原審判決
    附圖所示虛線為憑。本件被告所辯均為卸責偏執之詞，自無
    足採信，並經原審法院已詳敘其所辯為不足採信之理由，是
    被告犯行，洵堪認定。至於被告雖請求再次傳訊證人林連喜
    ，惟本件被告既不否認證人林連喜到場進行鑑界時所指界址
    所在，與伊認定之界址線所在不同，且關於被告所有677-7
    地號土地與系爭678地號土地目前界址線之位置及鑑界時有
    無告知被告該界址所在等，業經證人林連喜於原審到院具結
    證述在卷，本院認此部分事證已臻明確，自無再次傳喚證人
    林連喜到庭之必要，附此敘明。綜上，本件被告上訴意旨仍
    執前詞，顯無理由，應予駁回。
三、據上論斷，應依刑事訴訟法第373條、第368條，判決如主文
本案經檢察官甲○○到庭執行職務。
中    華    民    國    99    年    7    月    13   日
            刑事第六庭    審判長法  官  李  文  雄
                                法  官  邱  顯  祥
                                法  官  林  靜  芬
以上正本證明與原本無異。
不得上訴。
                                書記官  高  勳  楠
中    華    民    國    99    年    7    月    13   日

司法院資訊處製作；財團法人民間司法改革基金會備份。
